# 请教陈版主，关于 PPP 项目的并表问题.

提问人：xin910910 时间：2019-01-23 23:06:43
请教陈版主，关于 PPP 项目是否纳入合并范围的问题，上市公司东方园林的审计报告中这块是在其他非流动资产披露的，持股比例都达到 90% 以上，但公司以投资目的并不是为了通过控制被投资方的经营活动获取可变回报，未纳入合并范围，披露详见下图。请问我们是否也可以参考此列案例操作?
谢谢！
1.png (143.19 KB, 下载次数: 1)
2019-1-23 22:56 上传
2.png (191.55 KB, 下载次数: 1)
2019-1-23 22:56 上传
3.png (241.59 KB, 下载次数: 2)
2019-1-23 22:56 上传

回答人：chenyiwei
不建议。我们的意见是参考《计学撮要 2018 》中的相关案例（“问题 3-2-2（社会资本方对 PPP 项目公司的控制权判断 1 ）”、“问题 3-2-3（社会资本方对 PPP项目公司的控制权判断 2 ）”）处理。